【裁判字號】    97,訴,234
【裁判日期】    970709
【裁判案由】    毒品危害防制條例
【裁判全文】
臺灣宜蘭地方法院刑事判決               97年度訴字第234號
公  訴  人  臺灣宜蘭地方法院檢察署檢察官
被      告  甲○○
                    （現於臺灣桃園女子監獄執行中）
上列被告因違反毒品危害防制條例案件，經檢察官提起公訴（97
年度毒偵字第522號），本院合議庭裁定適用簡式審判程序，爰
不經通常程序判決如下：
    主  文
甲○○施用第一級毒品，累犯，處有期徒刑拾月。
    事  實
一、甲○○前因違反肅清煙毒條例案件，經臺灣臺中地方法院以
    80年度訴字第1542號判處有期徒刑2年，緩刑3年確定，又因
    違反肅清煙毒條例案件，經本院以82年度訴字第54號判處有
    期徒刑3年2月確定，前開緩刑因遭撤銷，而於民國82年8月1
    6日入監執行，於84年3月15日縮短刑期假釋出監。並因違反
    麻醉藥品管理條例案件，經臺灣高等法院以84年度上易字第
    835 號判處有期徒刑7月確定，及因違反肅清煙毒條例等案
    件，經臺灣高等法院以85年度上訴字第1762號判處有期徒刑
    3年4 月、3月，並經與上開84年度上易字第835號判決所處
    之刑，定應執行刑為3年10月確定，再因違反肅清煙毒條例
    案件，經本院以85年度訴字第373號判處有期徒刑4年確定，
    上開假釋因遭撤銷，而復於85年8月9日入監執行，於90年12
    月20日縮短刑期假釋出監，再經撤銷假釋，於93年7月28日
    入監執行殘刑，並經減刑後，於96年7月16日縮短刑期執行
    完畢。又因施用毒品案件，經本院以92年度毒聲字第536號
    裁定送觀察勒戒，因認有繼續施用毒品傾向，經以92年度毒
    聲字第65 4號裁定令入戒治處所施以強制戒治，於93年8月
    12日送強制戒治，嗣經裁定停止戒治付保護管束，並於94年
    7月16 日保護管束期滿，經臺灣宜蘭地方法院檢察署檢察官
    於94年7月22日以92年度毒偵緝字第109號為不起訴處分確定
    。詎仍不知悔改，又基於施用第一級毒品海洛因及第二級毒
    品安非他命之犯意，於97年4月4日下午某時，在停放於宜蘭
    縣宜蘭火車站附近之車上，同時施用第一級毒品海洛因及第
    二級毒品安非他命1次，嗣於97年4月4日晚間11時30分許為
    警採集尿液送驗後，因而查知上情。
二、案經宜蘭縣政府警察局宜蘭分局報請臺灣宜蘭地方法院檢察
    署檢察官偵查起訴。
    理  由
一、上開事實，業據被告甲○○於本院審理時坦承不諱，且被告
    於97年4月4日經警採尿送驗結果，確呈嗎啡、安非他命類陽
    性反應，此有慈濟大學濫用藥物檢驗中心檢驗總表、尿液編
    號對照表在卷可稽，核均與被告前開任意性自白之事實相符
    ，自堪信為真實。查被告前因施用毒品案件，經本院以92年
    度毒聲字第536號裁定送觀察勒戒，因認有繼續施用毒品傾
    向，經以92年度毒聲字第65 4號裁定令入戒治處所施以強制
    戒治，於93年8月12日送強制戒治，嗣經裁定停止戒治付保
    護管束，並於94年7月16日保護管束期滿，經臺灣宜蘭地方
    法院檢察署檢察官於94年7月22日以92年度毒偵緝字第109號
    為不起訴處分確定，有臺灣高等法院被告前案紀錄表在卷可
    按，本件事證明確，被告犯行堪以認定，應依法論科。
二、核被告所為，係犯毒品危害防制條例第10條第1、2項之施用
    第一級、第二級毒品罪。其施用第一級毒品海洛因、第二級
    毒品安非他命前持有第一級毒品海洛因及第二級毒品安非他
    命之低度行為，為施用毒品之高度行為所吸收，不另論罪。
    被告同時施用第一級毒品海洛因及第二級毒品安非他命，為
    想像競合犯，應從一重之施用第一級毒品罪處斷。查被告前
    因違反肅清煙毒條例案件，經臺灣臺中地方法院以80年度訴
    字第1542號判處有期徒刑2年，緩刑3年確定，又因違反肅清
    煙毒條例案件，經本院以82年度訴字第54號判處有期徒刑3
    年2 月確定，前開緩刑因遭撤銷，而於82年8月16日入監執
    行，於84年3月15日縮短刑期假釋出監。並因違反麻醉藥品
    管理條例案件，經臺灣高等法院以84年度上易字第835號判
    處有期徒刑7月確定，及因違反肅清煙毒條例等案件，經臺
    灣高等法院以85年度上訴字第1762號判處有期徒刑3年4月、
    3月，並經與上開84年度上易字第835號判決所處之刑，定應
    執行刑為3年10月確定，再因違反肅清煙毒條例案件，經本
    院以85年度訴字第373號判處有期徒刑4年確定，上開假釋因
    遭撤銷，而復於85年8月9日入監執行，於90年12月20日縮短
    刑期假釋出監，再經撤銷假釋，於93年7月28日入監執行殘
    刑，並經減刑後，於96年7月16日縮短刑期執行完畢，有卷
    附臺灣高等法院被告前案紀錄表可按，其受有期徒刑之執行
    完畢後，5年內故意再犯本件有期徒刑以上之罪，為累犯，
    依法加重其刑。爰審酌被告施用毒品之行為對於自己及社會
    所造成之危害程度非輕，且經觀察勒戒、強制戒治後，仍難
    抑毒癮，再度施用毒品，惟念其犯後審理中坦承犯行，態度
    尚稱良好等一切情狀，量處如主文所示之刑。
據上論斷，應依刑事訴訟法第273條之1、第299條第1項前段，毒
品危害防制條例第10條第1項、第2項，刑法第11條前段、第55條
、第47條第1項，判決如主文。
本案經檢察官張立言到庭執行職務
中    華    民    國    97    年    7     月     9    日
                  刑事第二庭法  官  鄭貽馨
以上正本證明與原本無異。
如不服本判決應於收受本判決後10日內，向本院提出上訴書狀，
並應敘述具體理由。若未敘述理由者，應於上訴期間屆滿後20日
內，向本院補提理由書狀 (均須按他造當事人之人數附繕本)。
                           書記官   林嘉萍
中    華    民    國    97    年    7     月    10    日
附錄本案論罪科刑法條全文：
毒品危害防制條例第10條
施用第一級毒品者，處 6 月以上 5 年以下有期徒刑。
施用第二級毒品者，處 3 年以下有期徒刑。


司法院資訊處製作；財團法人民間司法改革基金會備份。
